# 请教各位大神~~~！子公司撤回对母公司的投资，母公司应如何进行账务处理？

提问人：蛋黄小小 时间：2015-11-13 10:51:52
如果 子公司撤回对母公司的投资，假如子公司做账： 借：投资损失 100 借：应收账款 150 贷：长期股权投资 250 那么母公司应该如果做账务处理呢？

回答人：chenyiwei
母公司个别报表按正常减资即可，减资款与约定减少的实收资本之间的差额依次冲减资本公积（资本溢价）、盈余公积和未分配利润。合并报表层面将原先存在的库存股（子公司持有母公司股份的投资成本）与实收资本和资本公积科目对冲即可。

提问人：蛋黄小小 时间：2015-11-18 11:30:39
您说的库存股 是可以用子公司减少的长期股权投资 和母公司个别报表上的资本公积对冲么~？

回答人：chenyiwei
子公司对母公司持股期间，母公司合并报表层面就会有库存股，其金额等于子公司对母公司的投资成本。减资后合并报表层面就不再有库存股，即合并报表层面将母公司减少的股本、资本公积和库存股成本对冲，差额资本公积。